臺灣臺中地方法院刑事判決　　　　　　　　　　　　　九十三年度訴字第六七三號
　　公　訴　人　臺灣臺中地方法院檢察署檢察官
　　被　　　告　乙○○
　　指定辯護人　本院公設辯護人　甲○○
右列被告因違反毒品危害防制條例等案件，經檢察官提起公訴（九十三年度偵字第二
二五一號），本院判決如左：
    主  文
乙○○運輸第一級毒品，處有期徒刑拾壹年，遞奪公權伍年。扣案之第一級毒品海洛
因共計陸粒（共計淨重壹肆肆點捌貳公克、空包裝重壹零點柒貳公克），沒收銷燬之
。扣案之ＳＩＥＭＥＮＳ牌行動電話手機壹支（不含ＳＩＭ卡），沒收。
    事  實
一、乙○○因積欠姓名年籍均不詳、綽號「阿隔」之成年男子債務約新臺幣（下同）
    二十餘萬元，無力清償，竟基於運輸第一級毒品海洛因之犯意，及與「阿隔」共
    同基於自大陸地區，私運管制之第一級毒品海洛因，進入臺灣地區之犯意聯絡，
    於民國九十三年一月十七日上午十時許，在其大陸地區廣東省珠海市○○路不詳
    地址之租屋處，以事成之後，可抵償其所積欠之十萬元債務之代價，受「阿隔」
    之委託，以將由「阿隔」所提供之第一級毒品海洛因，用雙層保險套包裝成橢圓
    形六粒，塞入其肛門，夾藏在其身體之直腸內之偽裝方式，憑資運輸及共同自大
    陸地區，私運管制之第一級毒品海洛因，進入臺灣地區，再交付予「阿隔」所指
    定之不詳之成年人。乙○○隨即夾藏攜帶上開第一級毒品海洛因六粒，自其上開
    租屋處，前往澳門地區，並於同日晚上八時十五分許，在澳門地區搭乘復興航空
    股份有限公司班機號碼：ＧＥ三五八號班機，進入臺灣地區桃園中正國際機場。
    嗣於同日晚上十時三十分許，乙○○欲以上開夾藏之偽裝方式，運輸及私運管制
    之上開第一級毒品海洛因，進入臺灣地區境內時，為行政院海巡署高雄市機動查
    緝隊會同內政部警政署入出境管理局、航空警察局及財政部臺北關稅局等單位，
    在桃園中正國際機場入境檢查站聯合稽查，當場查獲，並扣得上開第一級毒品海
    洛因共計六粒（共計淨重一四四．八二公克、空包裝重一○．七二公克），及乙
    ○○所有，供其在大陸地區與「阿隔」通信聯絡，憑以犯本罪所用之ＳＩＥＭＥ
    ＮＳ牌行動電話手機一支（不含ＳＩＭ卡）。
二、案經行政院海巡署高雄市機動查緝隊報請臺灣臺中地方法院檢察署檢察官偵查起
    訴。
    理  由
一、訊據被告乙○○對於：曾於右揭時地，基於運輸毒品及私運管制物品進口之犯意
    ，受案外人「阿隔」之委託，以上開夾藏之偽裝方式，自大陸地區，運輸及私運
    管制之第一級毒品海洛因進入臺灣地區。嗣為警當場查獲，並扣得上開證物之事
    實，坦承不諱，並有入出境查詢結果、財政部臺北關稅局九十三年一月十八日北
    稽檢移字第○九三○一○○○○七號函各一份，扣押筆錄、登機證及護照各一紙
    ，及照片共計十幀在卷可稽，復有ＳＩＥＭＥＮＳ牌行動電話手機一支（不含Ｓ
    ＩＭ卡），及上開第一級毒品海洛因六粒（經送法務部調查局鑑定結果，認均係
    第一級毒品海洛因，共計淨重一四四．八二公克、空包裝重一○．七二公克，有
    該局九十三年二月二十七日調科壹字第一二○○一三五三○號鑑定通知書一紙在
    卷可稽）扣案可資佐證。是被告之自白應與事實相符。本件事證明確，被告犯行
    洵堪認定。
二、(一)、核被告所為，係犯毒品危害防制條例第四條第一項運輸第一級毒品罪與懲治
    走私條例第十二條、第二條第一項自大陸地區，私運管制物品進入臺灣地區罪。
    公訴人漏未斟酌被告係自大陸地區，私運管制物品進入臺灣地區，而認被告該部
    分所為，係犯懲治走私條例第二條第一項私運管制物品進口罪，尚有未洽。被告
    持有第一級毒品海洛因之低度行為，已為其運輸之高度行為所吸收，不另論罪。
    被告就上開自大陸地區，私運管制物品進入臺灣地區之犯行部分，與案外人「阿
    隔」之成年男子，具有犯意之聯絡及行為之分擔，均為共同正犯。又被告係受案
    外人「阿隔」之託，運輸上開第一級毒品海洛因，其與案外人「阿隔」就上開運
    輸第一級毒品海洛因犯行部分，與案外人「阿隔」並無犯意之聯絡及行為之分擔
    ，非為共同正犯，公訴人認此部分犯行，該二人仍屬共同正犯，尚有未洽。被告
    以一行為，同時觸犯上開二罪名，為想像競合犯，應依刑法第五十五條規定，論
    以較重之運輸第一級毒品一罪。再者，被告除有偽造文書及施用毒品之前科外，
    無其他前科，係因一時短於思慮，致犯本罪，且其於犯罪後，坦承犯行，深感懊
    悔，本院認其情狀與其所犯之運輸第一級毒品罪之法定刑為死刑、無期徒刑，尚
    存有可憫恕之處，爰依刑法第五十九條規定，酌以減輕其刑。(二)、爰審酌：被告
    正值青年，國中畢業，上有母親，下有妻兒，係因一時失慮，而犯本罪，犯罪手
    段尚屬平和，犯罪所生危害已屬鉅大，運輸與私運之第一級毒品海洛因數量非屬
    小量，有害國本，其並未實際取得犯罪之報酬，暨犯罪後坦承犯行，態度良好等
    一切情狀，量處如主文所示之刑，併宣告遞奪公權五年。(三)、扣案之第一級毒品
    海洛因六粒（共計淨重一四四．八二公克、空包裝重一○．七二公克），應依毒
    品危害防制條例第十八條第一項前段規定，予以宣告沒收銷燬之。另扣案之ＳＩ
    ＥＭＥＮＳ牌行動電話手機一支（不含ＳＩＭ卡），係被告所有，供其犯本件犯
    罪所用等情，業據被告供承在卷，應依刑法第三十八條第一項第二款規定，予以
    宣告沒收。至被告在大陸地區，用於與案外人「阿隔」通信聯絡所用之大陸地區
    某電信公司之ＳＩＭ一枚，並未據扣案，且業經被告丟棄在大陸地區，而已不復
    存在等情，亦據被告供承在卷。經核該枚ＳＩＭ卡並非屬違禁物，為免日後執行
    困難，爰不予以宣告沒收，特予指明。
三、(一)、公訴意旨另以：被告乙○○與案外人「阿隔」，共同基於運輸及自大陸地區
    ，私運管制之第一級毒品海洛因進入臺灣地區之犯意聯絡，以每公克五百元之代
    價，由乙○○負責於九十二年十二月二日，自大陸地區廣東省珠海市，以右腳換
    穿由「阿隔」所提供之鞋墊中夾藏第一級毒品海洛因之運動鞋之夾藏方式，運輸
    及私運管制之第一級毒品海洛因共計約二十公克進入臺灣地區，供己施用。因認
    被告尚涉有毒品危害防制條例第四條第一項運輸第一級毒品與懲治走私條例第十
    二條、第二條第一項自大陸地區，私運管制物品進入臺灣地區（起訴書誤載為懲
    治走私條例第二條第一項私運管制物品進口）等罪嫌云云。(二)、公訴人認被告涉
    有上開犯行，無非係以：被告於警詢時之自白，及其入出境查詢結果一紙等情為
    據。(三)、訊據被告固不否認：曾於九十二年十月間，以上開夾藏之偽裝方式，自
    大陸地區廣東省珠海市，私運管制之第一級毒品海洛因共計約二十公克，進入臺
    灣地區之事實，但堅詞否認有運輸第一級毒品海洛因之犯行，辯稱：該次所夾藏
    之第一級毒品海洛因係其在大陸地區廣東省珠海市，以人民幣六千元之代價，向
    案外人「阿隔」所購得。之後再由其帶回臺灣地區供己施用，並非受案外人「阿
    隔」之委託，為渠運輸該第一級毒品海洛因。其於警詢時之供述乃係配合員警所
    為，並不實在等語。(四)、按被告之自白不得作為有罪判決之唯一證據，仍應調查
    其他必要之證據，以察其是否與事實相符，刑事訴訟法第一百五十六條第二項定
    有明文。經查：被告於警詢時，雖供稱：係於九十二年十月份，以上開方式，夾
    藏攜帶第一級毒品海洛因共計約二十公克，闖關成功（參偵查卷第一二頁）云云
    。惟依其附於偵查卷第五七頁之入出境查詢結果所示，被告係於九十二年十月十
    五日出境，復於同年十二月二日入境。足見其於九十二年十月間，並無入境之紀
    錄，是其於警詢時，供稱：曾於九十二年十月間，夾藏攜帶第一級毒品海洛因共
    計約二十公克，闖關成功云云，是否與事實相符，顯非無疑。況被告於警詢時所
    為之「運輸第一級毒品海洛因」之自白供述，與其於偵查及本院調查、審理時所
    為之「自大陸地區，私運管制之第一級毒品海洛因進入臺灣地區」之自白供述，
    在卷內均無其他補強證據，可資佐證其自白之真實性。而上開扣案之第一級毒品
    海洛因六粒（共計淨重一四四．八二公克、空包裝重一○．七二公克），及ＳＩ
    ＥＭＥＮＳ牌行動電話手機一支（不含ＳＩＭ卡），亦僅得據為被告前揭經本院
    論罪科刑之犯行部分之證據，尚無從據為其上開自白之補強證據。準此，自不得
    徒以被告之上開唯一自白，即率認被告確有公訴人所指之上開運輸第一級毒品海
    洛因與自大陸地區，私運管制之第一級毒品海洛因，進入臺灣地區等犯行。茲因
    公訴人認被告所涉犯之上開犯行部分，與其前揭經本院論罪科刑之犯行部分，係
    具有連續犯之裁判上一罪關係，本院爰就被告所涉犯之上開犯行部分，不另為無
    罪之諭知，附予敘明。
據上論斷，應依刑事訴訟法第二百九十九條第一項前段，毒品危害防制條例第四條第
一項、第十八條第一項前段，懲治走私條例第十二條、第二條第一項，刑法第十一條
前段、第五十五條、第五十九條、第三十七條第二項、第三十八條第一項第二款，判
決如主文。
中      華      民      國      九十三      年      四    月    二十七  日
                                臺灣臺中地方法院刑事第十二庭
                                    審判長法  官  吳  進  發
                                          法  官  劉  兆  菊
                                          法  官  唐  敏  寶
右正本證明與原本無異。
如不服本判決，應於送達後十日內向本院提出上訴狀（須附繕本），上訴於臺灣高等
法院臺中分院。
                                          書記官
中      華      民      國      九十三      年      四    月    二十七  日
附錄論罪科刑法條
毒品危害防制條例第四條第一項：
製造、運輸、販賣第一級毒品者，處死刑或無期徒刑；處無期徒刑者，得併科新臺幣
一千萬元以下罰金。
懲治走私條例第二條第一項：
私運管制物品進口、出口逾公告數額者，處七年以下有期徒刑，得併科新臺幣三百萬
元以下罰金。
